臺灣板橋地方法院刑事判決　　　　　　　100年度訴字第121號
公　訴　人　臺灣板橋地方法院檢察署檢察官
被　　　告　施政豪
選任辯護人　許宏宇律師
上列被告因妨害性自主案件，經檢察官提起公訴（99年度偵字第
31285 號），本院判決如下：
    主      文  
施政豪對於未滿十四歲之女子為性交，處有期徒刑壹年陸月；又
對於未滿十四歲之女子為性交，處有期徒刑壹年陸月；又對於十
四歲以上未滿十六歲之女子為性交，處有期徒刑肆月。應執行有
期徒刑貳年。緩刑伍年，緩刑期間付保護管束，並應向檢察官指
定之政府機關、政府機構、行政法人、社區或其他符合公益目的
之機構或團體提供陸拾小時之義務勞務。
    事      實
一、施政豪於民國99年7 月初某日，透過網際網路「無名小站」
    得知代號00000000號女子（85年10月生，真實姓名年籍住所
    均詳卷附代號與真實姓名對照表，依兒童及少年福利法之規
    定，不得揭露足以識別其身分之資訊，下稱A 女）之即時通
    帳號，進而結識A 女，並與之交往成為男女朋友關係。詎施
    政豪竟為下列行為：
（一）施政豪於99年8 月9 日下午5 時許，約A 女在臺北捷運西
      門站6 號出口見面，嗣於同日晚間7 時許，偕同A 女前往
      西門町「U2 MTV」看電影。施政豪在上開「U2 MTV」包廂
      內，因一時衝動，明知A 女為7 歲以上未滿14歲之女子，
      竟基於與7 歲以上未滿14歲之女子合意為性交之犯意，褪
      去A 女褲子後，以其性器進入A 女之性器，而與之為性交
      之行為。
（二）施政豪另於99年9 月中旬某日，偕同A 女前往西門町「U2
      MTV 」看電影。施政豪在上開「U2 MTV」包廂內，明知A
      女為7 歲以上未滿14歲之女子，另基於與7 歲以上未滿14
      歲之女子合意為性交之犯意，以其性器進入A 女之性器，
      而與之為性交之行為。
（三）施政豪於99年11月7 日晚間7 時許，騎乘機車搭載A 女前
      往其址設臺北縣三重市（現已改制為新北市三重區，以下
      同）仁愛街125 巷117 號4 樓住處。其明知A 女為14歲以
      上未滿16歲之女子，於徵得A 女同意後，另基於與14歲以
      上未滿16歲之女子合意為性交之犯意，以其性器進入A 女
      之性器，而與之為性交之行為。嗣因A 女報警處理，始悉
      上情。
二、案經A 女之母代號00000000A （真實姓名年籍詳卷，下稱B
    女）訴由臺北縣（現已改制為新北市）政府警察局中和第一
    分局移請臺灣板橋地方法院檢察署檢察官偵查起訴。
    理      由
一、證據能力部分：
（一）證人A 女及B 女於偵查中向檢察官所為之陳述：
   1、按被告以外之人於偵查中向檢察官所為之陳述，除顯有不
      可信之情況者外，得為證據，刑事訴訟法第159 條之1 第
      2 項定有明文。蓋現行法之檢察官仍有訊問被告、證人及
      鑑定人之權限，其應踐行之程序又多有保障被告或被害人
      之規定，證人、鑑定人於偵查中亦均須具結，就刑事訴訟
      而言，其司法屬性甚高；而檢察官於偵查程序取得之供述
      證據，其過程復尚能遵守法令之規定，是其訊問時之外部
      情況，積極上具有某程度之可信性，除消極上顯有不可信
      之情況者外，均得為證據。故主張其為不可信積極存在之
      一方，自應就此欠缺可信性外部保障之情形負舉證責任（
      最高法院98年度臺上字第2904號判決要旨參照）。從而，
      被告以外之人前於偵查中，經具結後所為證述，除反對該
      項供述具有證據能力之一方，已釋明「顯有不可信之情況
      」之理由外，皆得為證據。
   2、查證人B 女於偵查中，係以證人之身分，經檢察官告以具
      結之義務及偽證之處罰，經其具結，而於負擔偽證罪之處
      罰心理下所為，係經以具結擔保其證述之真實性。另證人
      A 女於偵查中，雖因未滿16歲而未經具結，然亦經檢察官
      告以雖無庸具結，仍應據實陳述。且證人A 女、B 女於檢
      察官訊問時，並無證據顯示係遭受強暴、脅迫、詐欺、利
      誘等外力干擾情形，或在影響其等心理狀況致妨礙其等自
      由陳述等顯不可信之情況下所為。從而，證人A 女及B 女
      於偵訊時之陳述，既無顯不可信之情況，依上開說明，自
      均有證據能力。
（二）行政院衛生署雙和醫院受理疑似性侵害事件驗傷診斷書：
      按醫師執行醫療業務時，不論患者是因病尋求診療，或因
      特殊目的而就醫，醫師於診療過程中，應依醫師法之規定
      ，製作病歷，此一病歷之製作，均屬醫師於醫療業務過程
      中所須製作之紀錄文書，而且每一醫療行為均屬可分，因
      其接續之看診行為而構成醫療業務行為，其中縱有因訴訟
      目的，例如被毆傷而尋求醫師之治療，對醫師而言，仍屬
      其醫療業務行為之一部分，仍應依法製作病歷，則該病歷
      仍屬業務上所製作之紀錄文書，與通常之醫療行為所製作
      之病歷無殊，自屬刑事訴訟法第159 條之4 第2 款所稱從
      事業務之人於業務上所須製作之紀錄文書，而診斷證明書
      係依病歷所轉錄之證明文書，自仍屬本條項之證明文書（
      最高法院97年度臺上字第666 號判決要旨參照）。查行政
      院衛生署雙和醫院受理疑似性侵害事件驗傷診斷書為依病
      歷轉錄之證明文書，揆諸前開說明，自有證據能力。
（三）其餘供述證據之證據能力：
      按被告以外之人於審判外之陳述，雖不符刑事訴訟法第15
      9 條之1 至第159 條之4 之規定，而經當事人於審判程序
      同意作為證據，法院審酌該言詞陳述或書面陳述作成時之
      情況，認為適當者，亦得為證據；當事人、代理人或辯護
      人於法院調查證據時，知有同法第159 條第1 項不得為證
      據之情形，而未於言詞辯論終結前聲明異議者，視為有前
      項之同意，同法第159 條之5 亦有明文。查證人A 女及B
      女於警詢時之陳述，均係被告施政豪以外之人於審判外之
      言詞陳述。而公訴人、被告及辯護人均知有不得為證據之
      情形，並未於本院言詞辯論終結前就上開證據方法之證據
      能力聲明異議。本院審酌證人A 女及B 女於警詢時，係就
      其等各自親身經歷之事實而為陳述，核無違法取證或證明
      力顯然過低之情事，依其等陳述作成時之狀況，並無不適
      當之情形，自均得為證據。
二、認定犯罪事實所憑之證據及理由：
    上開犯罪事實，業據被告於警詢、偵訊及本院審理時供認不
    諱（詳臺灣板橋地方法院檢察署99年度偵字第31285 號偵查
    卷宗第1 頁反面、第2 頁正面、第19頁至第22頁、本院卷第
    24頁反面、第40頁反面），核與證人A 女、B 女於警詢及偵
    訊時證述之情節相符（詳臺灣板橋地方法院檢察署99年度偵
    字第31285 號偵查卷宗第3 頁反面、第4 頁、第12頁至第15
    頁），並有行政院衛生署雙和醫院受理疑似性侵害事件驗傷
    診斷書1 紙附卷可稽（詳臺灣板橋地方法院檢察署99年度偵
    字第31285 號偵查卷宗證物袋）。足徵被告上開任意性之自
    白與事實相符，應堪採信。本案事證已臻明確，被告犯行堪
    以認定，應依法論科。
三、論罪科刑：
（一）核被告如事實欄一(一)、(二)所為，均係犯刑法第227 條第1
      項之對於未滿14歲之女子為性交罪；如事實欄一(三)所為，
      係犯刑法第227 條第3 項之對於14歲以上未滿16歲之女子
      為性交罪。被告所犯上開3 罪間，犯意各別，行為互殊，
      應予分論併罰。公訴意旨雖認被告如事實欄一(一)至(三)所示
      3 次犯行屬接續犯，應論以一罪。然按如數行為於同時同
      地或密切接近之時地實施，侵害同一之法益，各行為之獨
      立性極為薄弱，依一般社會健全觀念，在時間差距上，難
      以強行分開，在刑法評價上，以視為數個舉動之接續施行
      ，合為包括之一行為予以評價，較為合理，則屬接續犯，
      而為包括之一罪（最高法院86年臺上字第3295號判例要旨
      參照）。查被告分別於99年8 月9 日、同年9 月中旬某日
      及同年11月7 日，在「U2 MTV」包廂及其址設臺北縣三重
      市住處，與被害人A 女為性交之行為，業如前述。從而，
      其各次行為並非於同時同地或密切接近之時地實行。況被
      告於本院審理時亦稱：伊均係因一時衝動始與A 女為性交
      之行為等語甚明（詳本院卷40頁反面）。是被告如事實欄
      一(一)至(三)所示各次犯行，依一般社會健全觀念，其各次行
      為均屬獨立，在刑法評價上，應予分論併罰。另查，被告
      對被害人A 女為如事實欄一(一)至(三)所示之性交行為，固無
      足取。惟斟酌其年紀尚輕，因一時衝動觸犯本案如事實欄
      一(一)、(二)所示之罪，犯後均已坦認犯行，深具悔意，且已
      取得被害人A 女及告訴人B 女之諒解，被害人A 女於偵查
      中，告訴人B 女於偵查及本院審理時，均表示願予被告自
      新之機會（詳臺灣板橋地方法院檢察署99年度偵字第3128
      5 號偵查卷宗第13頁、第15頁、本院卷第24頁反面）。而
      被告如事實欄一(一)、(二)所示係犯刑法第227 條第1 項對於
      未滿14歲之女子為性交罪，其最輕法定本刑為3 年以上有
      期徒刑，與其犯罪情節相較，實屬情輕法重，客觀上足以
      引起一般人之同情，而有堪予憫恕之處。本院認縱處以法
      定最低刑度猶嫌過重，爰依刑法第59條規定，就被告如事
      實欄一(一)、(二)所示之犯行均予減輕其刑。爰審酌被告明知
      被害人A 女年紀尚小，對於性行為之判斷能力未臻成熟，
      仍無法克制自己之性衝動而與之為性交行為，其犯罪之動
      機、目地容有可議，對於被害人A 女之身心健康與人格發
      展足生不良影響，本應嚴懲；惟念其犯罪之手段尚屬平和
      ，且其先前無犯罪科刑執行之紀錄，有臺灣高等法院被告
      前案紀錄表在卷可稽，素行尚佳，又為大學在學學生，有
      其學生證影本1 紙在卷可查（詳本院卷第30頁），於本案
      案發時，與被害人A 女為男女朋友關係，及其犯罪後自始
      坦承犯行之態度等一切情狀，分別量處如主文所示之刑，
      並定其應執行刑，以示懲儆。
（二）末查，被告前未曾因故意犯罪受有期徒刑以上刑之宣告，
      有臺灣高等法院被告前案紀錄表1 份在卷可佐。其因一時
      失慮致罹刑典，犯罪後已坦承犯行並深表悔悟，復已取得
      被害人A 女及告訴人B 女之宥恕，已如前述，本院認被告
      經此偵審程序，當知所警惕，而無再犯之虞，因認對於被
      告所宣告之刑，以暫不執行為適當，併予宣告緩刑5 年，
      並依刑法第74條第2 項第5 款之規定，命其向檢察官指定
      之政府機關、政府機構、行政法人、社區或其他符合公益
      目的之機構或團體，提供60小時之義務勞務，及依刑法第
      93條第1 項第1 、2 款之規定，諭知緩刑期間付保護管束
      ，以啟自新。
據上論斷，應依刑事訴訟法第299 條第1 項前段，刑法第227 條
第1 項、第3 項、第59條、第51條第5 款、第74條第1 項第1 款
、第2 項第5 款、第93條第1 項第1款 、第2 款，判決如主文。
本案經檢察官黃嘉妮到庭執行職務。 
中    華    民    國   100    年    5     月    13    日
                  刑事第十八庭審判長法  官   楊仲農  
                  
                                    法  官   楊筑婷

                                    法  官   謝梨敏
上列正本證明與原本無異。
如不服本判決，應於判決送達後10日內敘明上訴理由，向本院提
出上訴狀 (應附繕本) ，上訴於臺灣高等法院。其未敘述上訴理
由者，應於上訴期間屆滿後20日內向本院補提理由書「切勿逕送
上級法院」。
                                    書記官   林怡君
中    華    民    國   100    年    5     月    13    日
附錄本案論罪科刑法條全文
中華民國刑法第227條
對於未滿十四歲之男女為性交者，處 3 年以上 10 年以下有期
徒刑。
對於未滿十四歲之男女為猥褻之行為者，處 6 月以上 5 年以下
有期徒刑。
對於十四歲以上未滿十六歲之男女為性交者，處 7 年以下有期
徒刑。
對於十四歲以上未滿十六歲之男女為猥褻之行為者，處 3 年以
下有期徒刑。
第 1 項、第 3 項之未遂犯罰之。